【裁判字號】    90,易緝,110
【裁判日期】    900710
【裁判案由】    贓物
【裁判全文】
臺灣板橋地方法院刑事判決                          九十年度易緝字第一一○號
    公  訴  人  臺灣板橋地方法院檢察署檢察官
    被      告  乙○○
右列被告因贓物案件，經檢察官提起公訴（八十八年度偵字第二六一四一號），本院
判決如左：
    主  文
乙○○故買贓物，處有期徒刑陸月，如易科罰金，以參佰元折算壹日。
    事  實
一、乙○○於民國八十八年十二月三日凌晨零時十分許，在臺北縣三重市○○○路附
    近某處，明知姓名年籍不詳綽號「阿寶」之成年男子所交付車號：Ｔ四─七九五
    八號之自用小貨車係來路不明之贓物（按：該車係第三人丙○○於八十八年十二
    月二日十四時許，停放於臺北縣三重市○○路○段五巷九號前失竊），竟以新臺
    幣（下同）二萬元之價格，向「阿寶」故買該車。嗣於同年月三日凌晨二時許，
    乙○○駕駛上開車輛，在臺北縣蘆洲市○○街三二巷六七弄與環堤大道前丟棄廢
    棄物時，為警查獲。
二、案經臺北縣警察局蘆洲分局（公訴人誤為板橋分局）移由臺灣板橋地方法院檢察
    署檢察官偵查起訴。
    理  由
一、訊據被告乙○○矢口否認右揭犯行，辯稱略以車子是向在公園認識之『一心』所
    借予，鑰匙亦是一心所交付等云云。經查：
    (一)、右揭犯罪事實，業據被告乙○○於警訊中坦承不諱，核與證人即Ｔ四─七九
        五八號自用小貨車所有人丙○○於警訊中證述之情節相符，亦與證人即原查
        獲之員警甲○○到庭證述情形相合；並有車籍作業系統查詢認可資料一紙、
        贓物認領保管單一紙可稽；又動力交通工具其行駛時，應備齊行車執照等相
        關之合法來源證明文件，以供主管機關或警察機關隨時查核之用，然其取之
        他人未有索取上開相關證照，自不得諉為不知該車係屬贓物。
    (二)、再者，證人即丙○○證述以其並不認識被告（見八十八年十二月三日警訊筆
        錄），因之，其自應不會將車輛交付其不認識之人，而被告前稱（見本院九
        十年六月十五日訊問筆錄）不認識丙○○，後稱（見本院九十年七月二日審
        判筆錄）其認識簡某等語；又被告於偵查中所陳係向阿保所借，於本院則供
        述係向一心所借，前後不一致之供述，顯係推諉，難為其有利之認定，觀之
        前述證人簡某所證，被告所陳，核與一般生活經驗不合，殊難置信。
    (三)、據上，自以被告於警訊中之供述為可採，並認為與事實相符者，其於本院所
        辯，顯係飾卸，核非可採，事證明確，被告犯行，足以認定。
二、核被告乙○○所為，係犯刑法第三百四十九條第二項之故買贓物罪。爰審酌被告
    於八十五年有贓物前科，經法院判處有期徒刑五月，現在監執行中，仍不知悔改
    ，暨犯罪手段，所生危害程度，犯罪後態度等一切情狀，量處如主文所示之刑。
    又被告行為時，所犯最重本刑為五年以下有期徒刑之罪，原不得易科罰金，然依
    修正後之刑法第四十一條業於九十年一月四日修正，同月十日公布，同月十二日
    生效，該條第一項修正規定：「犯最重本刑為五年以下有期徒刑以下之刑之罪，
    而受六個月以下有期徒刑或拘役之宣告，因身體、教育、職業、家庭之關係或其
    他正當事由，執行顯有困難者，得以一元以上三元以下折算一日，易科罰金。但
    確因不執行所宣告之刑，難收矯正之效，或難以維持法秩序者，不在此限。」，
    是經比較新舊法結果，被告所犯上開之罪，其行為後依修正刑法第四十一條第一
    項前段規定，得以易科罰金，有利於被告，應依刑法第二條第一項前段規定，適
    用最有利於行為人之修正後法律，即適用修正後之刑法第四十一條第一項前段規
    定，為易科罰金折算標準之諭知。公訴人另以在該自小貨車內查獲之車號：ＷＶ
    ─二八六○號車牌二面，因認被告收受該二面車牌之贓物一節，被告辯稱並不知
    悉有該二面車牌，經查：訊之原查獲之員警甲○○證稱略以：當時被告在丟保麗
    龍，垃圾放在路旁，車上尚有，我們懷疑上前盤查，兩面車牌在車上找到，交還
    給車主時，車上垃圾尚有，被告在清理車上東西等語（見本院九十年六月二十九
    日訊問筆錄，同年七月二日審判筆錄），核與被告所稱係於該廢棄物內查得者，
    並無二致，因之，被告所供並不知悉該車內有該二面車牌者，自非虛枉，應可採
    信，是此公訴所指收受贓物行為部分，並無證據證明被告涉有此一犯行，原應為
    無罪之諭知，然公訴人認係裁判上一罪之關係，自不另為無罪之諭知。再者，為
    警扣得之車牌二面，係他人所有之物，而鑰匙一支，被告否認為其所有，供稱係
    原車上之物（見本院九十年七月二日審判筆錄），又無證據證明係其所有，自均
    不得為沒收，均附此敘明。
據上論斷，應依刑事訴訟法第二百九十九條第一項前段，刑法第三百四十九條第二項
、第二條第一項前段、第四十一條第一項前段，罰金罰鍰提高標準條例第一條前段、
第二條，判決如主文。
本案經檢察官張云綺到庭執行職務
中      華      民      國    九  十    年      七      月      十      日
            臺灣板橋地方法院刑事第六庭
                                                法  官  黎錦福
右正本證明與原本無異。
如不服本判決，應於判決送達後十日內向本院提出上訴狀。
                                                書記官  戴尚榮
中      華      民      國    九  十    年      七      月    十  二    日
附錄本案論罪科刑法條全文：
刑法第三百四十九條
收受贓物者，處三年以下有期徒刑、拘役或五百元以下罰金。
搬運、寄藏、故買贓物或為牙保者，處五年以下有期徒刑、拘役或科或併科一千元以
下罰金。
因贓物變得之財物，以贓物論。


司法院資訊處製作；財團法人民間司法改革基金會備份。
